【裁判字號】    95,軍上,7
【裁判日期】    950427
【裁判案由】    加重強盜
【裁判全文】
臺灣高等法院高雄分院刑事判決           95年度軍上字第7號
上  訴  人
即  被  告  甲○○
                    （現另案於臺灣高雄第二監獄執行中）
上列上訴人因加重強盜案件，不服國防部高等軍事法院高雄分院
95年度高判字第026 號中華民國95年2 月8 日第二審判決（起訴
案號：國防部南部地方軍事法院檢察署89年平偵(一)字第096 號）
，提起上訴，本院判決如下：
     主  文
上訴駁回。
     事  實
一、上訴意旨略以：(一)伊於民國87年6 月23日凌晨零時30分案發
    時，確在台中市，有証人林志清、劉怡凌及王秀玲可証，原
    判決不採証人証述，又未說明理由。(二)伊患有近視，且經常
    戴眼鏡，如戴面罩頭套，將因之撐出面部，惟被害人並未就
    此顯而易見之特徵予以指認，足認伊未參與犯案。(三)証人江
    俊誼非在現場目睹事實經過，且非參與本案之人，其所為不
    利於伊之証述，係屬傳聞証據，不具証據能力，原審採信該
    証詞，卻未說明理由。(四)原判決事實僅記載「被告等3 人共
    強取被害人新台幣（下同）1 萬1000元後逃逸」，理由欄卻
    認定伊分得3000餘元，事實與理由矛盾云云。
二、按軍事審判法第181 條第5 項規定，被告不服高等軍事法院
    宣告有期徒刑之上訴判決者，得以判決違背法令為理由，向
    高等法院提起上訴。不服高等軍事法院有期徒刑之上訴判決
    而向高等法院提出上訴者，非以原判決違背法令為由者不得
    為之，此為其上訴之法定要件。若上訴理由狀並未依據卷內
    訴訟資料，具體指摘原判決不適用何種法則或如何適用不當
    ，或所指摘原判決違法情事，顯與法律規定得為第三審上訴
    理由之判決違法情形不相符合時，均應認為其上訴為違背法
    律上程式，應予以駁回。(一)查：刑事訴訟法第2 條第1 項所
    謂實施刑事訴訟程序之公務員，對於被告有利及不利情形應
    一律注意，係一種訓示規定，並非就證據判斷所設之限制，
    故該項情形是否足為被告有利或不利之證明，仍屬於法院之
    自由判斷（最高法院28年上字第13號判例參照）。原判決對
    於上訴人有本件犯行，已說明其依憑之証據及理由，對於上
    訴人之辯解，認不可採，亦於判決內詳述其不予採納之理由
    ，形式上觀察之，並無違背法令之情形。而上訴意旨所指証
    人林志清、劉怡凌及王秀玲証詞之取捨，已於判決中予以審
    酌、論斷（本院卷卅二頁背面至卅四頁），且於判決內詳述
    其認事採証及証據取捨、判斷之理由，並無違背証據法則之
    情形。此部分上訴意旨，尚難謂已符合首揭法定上訴之要件
    。(二)上訴人辯解患有近視，且經常戴眼鏡，如戴面罩頭套，
    將因之撐出面部，惟被害人並未就此顯而易見之特徵予以指
    認，足認其未參與犯案云云，乃其主觀臆測辯解，亦難為其
    上訴之有利認定。(三)按「證據力之強弱，事實審法院有自由
    判斷之權，故判斷證據力如不違背一般經驗之法則，即不得
    指為違法」（最高法院25年上字第2053號判例參照），且「
    認定犯罪事實所憑之證據，並不以直接證據為限，即綜合各
    種間接證據，本於推理作用，為認定犯罪事實之基礎，如無
    違背一般經驗法則，尚非法所不許」（最高法院44年台上字
    第702 號判例參照）。原判決已於判決書記載採納江俊誼在
    苗栗地方法院具結証詞之依據為軍事審判第125 條準用刑事
    訴訟法第159 條之1 之規定（本院卷卅四頁背面至卅五頁）
    ，依上開說明，原判決亦無違背法令之情事。(四)至於原判決
    事實僅記載上訴人等3 人共強取被害人1 萬1000元後逃逸，
    理由欄依共犯張昭鈞於台灣苗栗地方法院檢察署之供述，進
    一步認定伊分得3000餘元（本院卷卅六頁背面），其記載固
    不無可議，惟此項不當，於判決主旨，並無影響，故毋庸撤
    銷改判。綜上，上訴人之上訴為無理由，應予駁回。
三、據上論斷，依軍事審判法第206 條第1 項但書、刑事訴訟法
    第396 條第1 項，判決如主文。
中    華    民    國    95    年    4     月    27    日
                  刑事刑八庭    審判長法  官  李炫德
                                      法  官  蔡國卿
                                      法  官  簡志瑩
以上正本證明與原本無異。
不得上訴。
中    華    民    國    95    年    4     月    27    日
                                      書記官  黃英彥


司法院資訊處製作；財團法人民間司法改革基金會備份。
